# **Matias Tari**





	_		
		and the second second	and the second second
Larmae	$\alpha$	CONTO	ctarme

LinkedIn: https://www.linkedin.com/in/matias-tari-299a10211/ GitHub: https://github.com/	MatiTarl
— Ubicación: Mendoza, Argentina. — Correo electrónico: matiastari@outlook.com.ar — Teléfono: +54	

# Experiencia laboral

# Full stack web developer

Protolylabs — Contacto: Fundador. — Trayectoria: 02/2024 - 08/2024.

- Desarrollo de páginas estáticas con estilos enfocados en la simpleza y comodidad usando Tailwind CSS y CSS.
- Desarrollo de componentes con React, NextJs previamente realizados en Figma.
- Implementación de conexiones a bases de datos para llevar a cabo funcionalidades.
- Desarrollo de CRUD en base de datos con tecnologías como (Postgresql, NestJs, TypeORM, Sequelize).

# Técnico de informática y atención al cliente

ADN servicios informáticos — Contacto: 2613688607 (Mariano). — Trayectoria: 01/2021 - 08/2021.

- Capacitación en reparaciones técnicas de notebooks, sistema operativos y PC de escritorio.
- Realización de reparación de equipos electrónicos (Notebook y PC).
- Atender llamadas de clientes para resolver problemas y/o consultas.
- Atención de clientes presencialmente para resolver dudas, vender artículos y hacer la entrega de sus dispositivos arreglados.

#### Acerca de mi

Full Stack developer con formación como desarrollador web. Con +6 meses de experiencia trabajando con NodeJS, React, Redux, SQL entre otras más tecnologías del sector. Programo desde los 15 años, me considero apasionado, con un buen criterio en resolución de problemas.

Algo que podría destacar es mi empatía, amabilidad, detalle en las cosas y buena comunicación.

#### - Formación académica -

#### Full stack web developer

Bootcamp: Henry.

Año de graduación: 01/2024.

Formación profesional de grado superior en tecnologías de la información

Institución: Colegio Tomás Alva Edison Nº113.

Año de graduación: 2022.

- Participante de "Yo puedo programar" por Microsoft.
- Ganador de "Hackaton Kids" por Mendoza Ciudad (2016).

Formación Profesional de Grado avanzado en Robótica

Institución: Probot school dirigido por el colegio Thomas Alva Edison.

Año de graduación: 2018

• Participante de competencias Nacionales de robótica (2016-2017-2018).

#### Habilidades técnicas

JavaScript, ReactJS,
 Node, Redux, HTML, CSS,
 Sequelize, Tailwind css,
 Git, SCRUM.

### Habilidades blandas

- Autoconfianza.
- Empatía.
- Curiosidad.
- Resolución de problemas.
- Proactividad.